---
title: "ENTREGA MÓDULO 2"
author: Ana Clara Videla, Aldana Sanchez, Amparo Comadrán, Sol Torrent
output:
  pdf_document: default
  html_document: default
date: '2022-06-15'
---

```{r setup, include=FALSE}
knitr::opts_chunk$set(echo = TRUE)
```
# RESOLUCIÓN DE EJERCICIOS MÓDULO 2 
## Ejercicio N°1: Generar un vector secuencia 
  Se procede a comparar dos maneras distintas (códigos distintos) para poder 
  evaluar la diferencia en sus tiempos de implementación. Así, podemos ver
  el rendimiento y eficiencia de cada forma . Ambos códigos permiten realizar
  la misma tarea.
  
###código generado con for
```{r}
A<- c()
start_time<-Sys.time()
for (i in 1:50000) { A[i] <- (i*2) }
head (A)
tail (A)
end_time <- Sys.time()
end_time - start_time
```
###código generado con paquete de R 
```{r manera2}
start_time2<-Sys.time()
B<- seq(1,50000,2)
head (B)
tail (B)
end_time2 <- Sys.time()
end_time2 - start_time2
```
## Ejercicio N°2: Implementación de la serie de Fibonacci 

La serie de Fibonacci puede describirse como se muestra a continuación 
$$
f_{0}=0;
f_{1}=1;f_{n+1}=f_{n}+f_{n-1}
$$ 
Para el ejercicio debemos encontrar cuantas iteraciones se necesitan para 
generar un número en la serie que sea mayor a 1.000.000

```{r Fibonacci}
f0<-0
f1<-1
it<-0
f2<-0
S<- c(f0,f1)
while(f2<=1000000){
it<-(it+1)
f2<-(f0+f1)
S<- c(S,f2)
f0<-f1
f1<-f2
}
it
tail(S)

```

## Ejercicio N°3:Ordenamiento de un vector por el método burbuja  
Primero se crea un vector o muestra de 10 números aleatorios entre 1 y 100.
Para ello podemos crear un vector aleatorio con rnorm o utilizar el comando
sample de R. 

```{r ordenamiento}
library(microbenchmark)
x<-sample(1:100,10)
mbm<-microbenchmark(
##método de ordenamiento directo o burbuja
"burbuja"={
  burbuja<-function(x){
    n<-length(x)
    for(j in 1:(n-1)){
      for(i in 1:(n-j)){
        if(x[i]>x[i+1]){
          temporal<-x[i]
          x[i]<-x[i+1]
          x[i+1]<-temporal
        }
      }
    }
  return(x)  
  }
res<-burbuja(x) 
},
##método de R sort
"sort"={
  sort(x)
}
)
mbm
library(ggplot2)
autoplot(mbm)

```

## Ejercicio N°4:Progresión geométrica de COVID-19
En el siguiente ejercicio se resuelve, a partir de un modelo matemático, la
incógnita del virus en la pandemia.Determinando cuántos dias son
necesarios para que se contagien 40 millones de habitantes. Se procede a hacer
uso de los datos tomados del archivo "casos" de los contagios en
Argentina brindado por la cátedra. 
A partir del modelo matemático, para este caso se utilizara un valor de F=1.62; 
como dato de partida se toma una cantidad de 1175 casos en la fecha 04/07/2020



```{r covid}
f1<- 1175
f2<-0
dia<-0
vector<- c(f1)
F<-1.62

while(f2<=40000000){
  dia<-dia+1
  f2<-F*f1
  vector<-c(vector,f2)
  f1<-f2
}
dia
vector
plot(vector)

```

```{r}
hist(vector)
```


Podemos observar que el número de contagiados superará los 40000 a los 22 días,
según el modelo matemático. Esto se aplica para casos en Argentina. 



```{r}
plot(density(vector))
```